【裁判字號】    95,台上,1100
【裁判日期】    950302
【裁判案由】    違反毒品危害防制條例
【裁判全文】
最高法院刑事判決            九十五年度台上字第一一００號
    上  訴  人  甲○○
                        福30.
    選任辯護人  柴健華律師
上列上訴人因違反毒品危害防制條例案件，不服台灣高等法院中
華民國九十四年十一月十六日第二審判決（九十四年度上訴字第
九六五號，起訴案號：台灣桃園地方法院檢察署九十二年度偵字
第一五００號），提起上訴，本院判決如下：
    主  文
上訴駁回。
    理  由
按刑事訴訟法第三百七十七條規定，上訴於第三審法院，非以判
決違背法令為理由，不得為之。是提起第三審上訴，應以原判決
違背法令為理由，係屬法定要件。如果上訴理由狀並未依據卷內
訴訟資料，具體指摘原判決不適用何種法則或如何適用不當，或
所指摘原判決違法情事，顯與法律規定得為第三審上訴理由之違
法情形，不相適合時，均應認其上訴為違背法律上之程式，予以
駁回。本件原判決撤銷第一審不當之判決，仍處上訴人甲○○販
賣第一級毒品未遂罪刑。已詳敘認定犯罪事實之依據及憑以認定
之理由，並對上訴人否認犯罪之辯詞，如何不足採信，均已依據
卷內資料予以指駁及說明，從形式上觀察，原判決並無違背法令
情形。原判決依憑上訴人於警詢中之自白，證人周珮如於警詢、
偵查及二審之證述，證人即全程參與查獲本案之警員陳榮賢、林
佑俊於一審之證詞，復說明何以上訴人於警詢之自白及證人周珮
如於警詢及偵查中之證述具有證據能力，並有扣案之行動電話手
機一具、上訴人自承為其使用之0000000000行動電話
通聯紀錄一份、第一級毒品海洛因（淨重零點零七公克）、第二
級毒品甲基安非他命（驗餘淨重零點八三一四公克）、法務部調
查局及憲兵司令部刑事鑑識中心之鑑定通知書各一份等附卷可稽
，及其他調查證據取捨之結果（見原判決理由壹、二），認定上
訴人確有本件犯行，摒棄不採上訴人所辯及證人周珮如於二審之
部分迴護之詞，所為證據之取捨及證明力之判斷均合證據法則。
上訴意旨謂原審未依法勘驗周珮如之偵訊錄影帶，有應調查之證
據未與調查之違法云云，係就原判決理由壹、二（二）（２）已
詳為論斷與說明之事項，再為採證及事實上之爭辯，殊非適法之
第三審上訴理由。次按刑事訴訟法第三百七十九條第十款所謂應
於審判期日調查之證據，必須該證據確與待證事實有重要關係，
就其案情委有調查之必要者而言。本件事證已臻明確，原審未就
內柵派出所關於錄音機、錄影機之財產清冊明細等情為無益之調
查，自不得指為調查未盡。其餘上訴意旨徒憑己意，對原審採證
認事職權之適法行使，任意指摘，顯與法定上訴第三審之形式要
件不符，其上訴違背法律上之程式，應予駁回。
據上論結，應依刑事訴訟法第三百九十五條前段，判決如主文。
中    華    民    國  九十五  年    三    月    二    日
                      最高法院刑事第三庭
                          審判長法官  謝  家  鶴
                                法官  花  滿  堂
                                法官  陳  世  淙
                                法官  洪  佳  濱
                                法官  徐  昌  錦
      本件正本證明與原本無異
                                      書  記  官
中    華    民    國  九十五  年    三    月   十四   日
                                                      v


司法院資訊處製作；財團法人民間司法改革基金會備份。
